臺灣臺中地方法院刑事判決　　　　　　　　　　　　九十三年度易字第二三七三號
　　公　訴　人　臺灣臺中地方法院檢察署檢察官
　　被　　　告　辛○○
　　選任辯護人　宋永祥
　　　　　　　　陳芝荃
　　被　　　告　乙○○
　　　　　　　　丙○○
右列被告等因竊盜等案件，經檢察官提起公訴（九十三年度偵字第一五九八六、一六
一七一號），被告三人於準備程序中就被訴事實為有罪之陳述，經告以簡式審判之旨
，並聽取意見後，本院合議庭裁定由受命法官獨任進行簡式審判程序，本院判決如左
：
    主    文
辛○○、乙○○共同連續攜帶兇器竊盜，辛○○處有期徒刑玖月，乙○○處有期徒刑
拾月。
丙○○故買贓物，處有期徒刑肆月，如易科罰金，以佰元折算壹日。
    犯罪事實
一、辛○○與乙○○共同基於意圖為自己不法所有之概括犯意聯絡，由辛○○駕駛車
    牌號碼Ｘ８－５６６５號自用小客車，搭載乙○○尋找行竊目標，連續為下列竊
    盜行為：
（一）於民國九十三年九月七日中午十二時許，在臺中市○○區○○路與惠中路口，
      由辛○○駕車並把風，乙○○進入壬○○所有車號ＦＣ─９５２７號ＴＯＹＯ
      ＴＡ牌廂型車內，竊取壬○○所有之價值約新臺幣（下同）二萬元的電動工具
      四組、價值約三萬五千元的水準儀一組、價值約二千元的五十米延長線一捆、
      價值約五萬元的鋁門窗工具一批、價值約三萬多元的數位相機一具、黃色格紋
      小皮包一個及臺灣銀行、臺新銀行、復華銀行之金融卡各一張及存摺各一本。
（二）於九十三年九月八日中午十二時許，在臺中市○○區○○路與三厝街口，由辛○○駕車並把風，乙○○持客觀上具有危險性足以傷人生命、身體、安全之鑽
      子一把（未據扣案），打破戊○○所有車號Ｒ７─７２０８號福斯廂型車車窗
      （毀損部分未據告訴及起訴），進入車內，竊取價值共約二萬元的電鋸三具、
      電鑽一具、切割器一具、平面砂輪機一臺。
（三）於九十三年九月八日下午一時三十分許，在臺中市西屯區市○○○路，由辛○○駕車並把風，乙○○持客觀上具有危險性足以傷人生命、身體、安全之可為
      兇器使用的鑽子一把（未據扣案），打破國道高速公路新建工程局所有車牌號
      碼４１１６─ＤＫ號廂型車車窗（毀損部分未據告訴及起訴），進入車內，竊
      取甲○○所有身分證、汽車駕照、機車駕照、機車行照、國工局識別證、土地
      銀行金融卡、臺新銀行金融卡、臺新銀行信用卡、中國信託銀行信用卡、郵局
      提款卡、聯邦銀行現金卡各一張及健保卡二張、皮夾一個、藍色背包一個，暨
      丁○○（起訴書誤載為游聖育）所有之國工局識別證、聯邦銀行白金卡、手機
      充電器、衣物等物，以及己○○所有紅色化妝包一個（內有化妝品十四瓶）。
二、辛○○、乙○○竊得前開物品後，與丙○○約定時、地交易，接續於九十三年九
    月八日中午、下午，在臺中市○○街、復興園路口，交易前開機具，丙○○明知
    辛○○、乙○○所販售之電鋸三臺、平面砂輪機一臺、切割器一臺、電鑽一臺、
    釘槍二支、組合手工具一組及鑽頭一組，係屬竊盜所得之贓物，仍以三千四百元
    之價格，接續二次故買之。
三、嗣因張德賢目睹辛○○、乙○○於九十三年九月八日中午十二時許竊盜戊○○車
    內物品，即由附近之工地主任留下載有「你的車被一臺三陽喜美Ｘ８－５６６５
    敲破玻璃」的字條於戊○○車上，經警於九十三年九月八日下午三時三十分許，
    在臺中市○區○○○街二一○巷七號辛○○住處查獲辛○○，並在車牌號碼Ｘ８
    ─５６６５號自用小客車上及上址，起獲壬○○所有之臺灣銀行金融卡一張、榔
    頭一支、黃色格紋小皮包一個，己○○所有之紅色化妝包一個（內有化妝品十四
    瓶），並扣得鑽子一支、手電筒二支。復於九十三年九月九日上午十一時許，在
    臺中縣太平市○○路五四巷十三弄口逮捕乙○○，並在乙○○位於臺中縣太平市
    ○○路二四五巷九一號住處，起獲甲○○所有之身分證、汽車駕照、土地銀行金
    融卡、臺新銀行金融卡、臺新銀行信用卡各一張，壬○○所有之黑色皮包一個及
    乙○○所有之收音機一臺。再於九十三年九月十三日下午二時三十分許，在臺中
    市○區○○路、永和街口，查獲丙○○，並至丙○○位於臺中縣烏日鄉○○路六
    六六號住處前，起獲戊○○所有之電鋸一臺、平面砂輪機一臺，及姓名年籍不詳
    者所有之電鋸二臺、平面砂輪機一臺、切割器一臺、電鑽一臺、釘槍二支、組合
    手工具一組及鑽頭一組。
四、案經臺中市警察局第四分局報請臺灣臺中地方法院檢察署檢察官偵查起訴。
    理  由
一、訊據被告辛○○、乙○○對其有於右揭時、地連續竊盜之事實，業據其二人於警
    詢、偵查及本院審理時坦承不諱，被告丙○○對其有於右揭時、地故買贓物之事
    實，亦據其於本院審理時自白不諱，核與證人張德賢、戊○○、甲○○、丁○○
    及己○○於警詢，證人壬○○於警詢、偵查及本院審理時證述情節相符，而扣案
    之臺灣銀行金融卡一張、榔頭一支、黃色格紋小皮包一個，為證人壬○○所有，
    扣案之紅色化妝包一個（內有化妝品十四瓶），為證人己○○所有，扣案之身分
    證、汽車駕照、土地銀行金融卡、臺新銀行金融卡、臺新銀行信用卡各一張，為
    證人甲○○所有，扣案之電鋸一臺、平面砂輪機一臺，為證人戊○○所有，均已
    分別發還證人壬○○、己○○、甲○○、戊○○等情，有贓物認領保管收據四紙
    在卷可稽，此外，復有字條一張、照片六張及車籍作業系統－查詢認可資料一份
    在卷足憑，顯見被告三人自白確與事實相符，事證明確，被告辛○○、乙○○右
    揭竊盜之犯行，被告丙○○右揭故買贓物之犯行，均洵堪認定。
二、查被告辛○○、乙○○於九十三年九月八日連續二次行竊時所攜帶之鑽子一支，
    客觀上足以對人之生命、身體、安全構成威脅，為兇器之一種。核被告辛○○、
    乙○○竊取證人壬○○財物之行為，係犯刑法第三百二十條第一項之竊盜罪，竊
    取戊○○、甲○○、丁○○、己○○財物之行為，係犯刑法第三百二十一條第一
    項第三款之攜帶兇器竊盜罪；被告丙○○所為，係犯刑法第三百四十九條第二項
    之故買贓物罪。被告辛○○、乙○○就先後三次竊盜犯行，有犯意聯絡及行為分
    擔，為共同正犯。再被告辛○○、乙○○先後三次竊盜之行為，時間緊接，所犯
    罪名相同，顯係基於概括之犯意反覆為之，皆應依刑法第五十六條連續犯之規定
    ，從一重論以攜帶兇器竊盜罪，並均加重其刑。被告丙○○故買贓物之行為雖有
    二次，惟其時間緊密，侵害同一法益，依一般社會觀念，在刑法評價上，應視為
    數次之接續實施，為包括一罪之接續犯。爰審酌被告辛○○、乙○○年富力強，
    不思以正當工作獲取收入，短短二日內，犯案達三件之多，其攜帶兇器竊盜，對
    社會秩序危害程度非輕，且被告乙○○前曾於九十二年間因竊盜案，經本院臺中
    簡易庭以九十二年度中簡字第二二四五號判處拘役二十日，於九十二年十二月八
    日確定，於九十三年四月二十一日執行完畢；又因竊盜案件，經本院臺中簡易庭
    以九十二年度中簡字第二四一五號判處罰金五百元，於九十三年一月五日確定，
    於九十三年二月二十日執行完畢；復於九十三年間因竊盜案件，經本院臺中簡易
    庭以九十三年度中簡字第七一○號判處有期徒刑二月，於九十三年五月四日確定
    ，因拒不到案執行而通緝，於本案查獲時始緝獲入監執行之事實，有臺灣高等法
    院被告全國前案紀錄表及臺灣臺中地方法院檢察署刑案資料查註紀錄表各一份在
    卷可憑，顯見被告乙○○不知警惕，一再犯案，惡性非輕，而被告丙○○明知其
    向被告辛○○、乙○○收購之物品係屬贓物，仍予以故買，動機可議，造成失主
    尋回遭竊物品困難，且故買來源不明之物，助長竊盜歪風，致使贓物流向追查困
    難，惟念及其犯罪手段平和，未進而以之用於其他不法之途，且經證人戊○○領
    回電鋸一臺及平面砂輪機一臺，且被告辛○○、乙○○、丙○○到庭後均坦承犯
    行，態度良好等一切情狀，分別量處如主文所示之刑，被告丙○○部分並諭知易
    科罰金之折算標準，以資懲儆。至於扣案之黑色皮包一個，為證人壬○○所有，
    非屬被告所有之物，業據證人壬○○到庭陳述明確，自應予以發還證人壬○○；
    扣案之鑽子一支、手電筒二支，雖為被告辛○○所有，扣案之收音機一台，雖為
    被告乙○○所有，業經被告辛○○、乙○○供陳在卷，但其二人否認有持上開物
    品竊盜，且無直接證據證明係被告辛○○、乙○○持以犯本件竊盜使用之物，亦
    非違禁物，爰不宣告沒收；又扣案之電鋸二臺、平面砂輪機一臺、切割器一臺、
    電鑽一臺、釘槍二支、組合手工具一組及鑽頭一組，非屬被告所有，亦非違禁物
    ，自不得予以宣告沒收，附此說明。再公訴意旨雖請求就被告乙○○部分，依竊
    盜犯贓物犯保安處分條例第三條第一項第一款規定併予諭知於刑之執行前令入勞
    動場所強制工作。惟本院審酌被告乙○○於本件竊取之次數為三次、使用之手段
    與竊取所得財物之價值等犯罪情節，及犯後能坦承犯行之態度，暨被告前因竊盜
    案件，經本院判處確定之刑分別為拘役二十日、罰金五百元及有期徒刑二月等情
    ，認為被告乙○○尚難已屬有犯罪之習慣或以犯竊盜罪為業之人，尚無宣告於刑
    之執行前，令其入勞動場所強制工作之必要，併此敘明。
據上論斷，應依刑事訴訟法第二百七十三條之一第一項、第二百九十九條第一項前段
，刑法第二十八條、第五十六條、第三百二十一條第一項第三款、第三百四十九條第
二項、第四十一條第一項前段，罰金罰鍰提高標準條例第一條前段、第二條，判決如
主文。
本案經檢察官庚○○到庭執行職務
中      華      民      國      九十四      年    一    月    三十一    日
                                臺灣臺中地方法院刑事第一庭
                                      法  官  周 瑞 芬
右正本證明與原本無異。
如不服本判決，應於送達後十日內向本院提出上訴狀（須附繕本），上訴於臺灣高等
法院臺中分院。
                                      書記官
中      華      民      國      九十四      年    一    月    三十一    日
附錄本判決論罪科刑法條：
刑法第三百二十一條：
  犯竊盜罪而有左列情形之一者，處六月以上五年以下有期徒刑：
  一、於夜間侵入住宅或有人居住之建築物、船艦，或隱匿其內而犯之者。
  二、毀越門扇、牆垣或其他安全設備而犯之者。
  三、攜帶兇器而犯之者。
  四、結夥三人以上而犯之者。
  五、乘火災、水災或其他災害之際而犯之者。
  六、在車站或埠頭而犯之者。
  前項之未遂犯罰之。
刑法第三百四十九條：
  收受贓物者，處三年以下有期徒刑、拘役或五百元以下罰金。
  搬運、寄藏、故買贓物或為牙保者，處五年以下有期徒刑、拘役或科或併科一千元
  以下罰金。
  因贓物變得之財物，以贓物論。
